# 中外合资企业与中外合作企业，在考虑并表上有什么区别吗？

提问人：alony 时间：2015-05-04 17:03:30
中外合资企业与中外合作企业，在考虑并表上有什么区别吗？ 中外合作企业一般在清算、合并、分立这种极端事项上需要全体股东同意（法律法规的规定）， 这种规定对并表是否存在实质性影响？ 谢谢！ （我的理解，这种极端事项约定应不影响并表。毕竟比如持股51%，极端事项也达不到公司法规定的2/3，但也不能说就不是控制了。。）

回答人：chenyiwei
你所列举的这些事项通常理解不属于“相关活动”，对其否决权通常属于保护性权利范畴，即对控制权的判断无实质性影响。

提问人：沉默羔羊 时间：2017-11-14 14:59:45
陈老师，麻烦问下，如果除了那些强制性的需要一致表决通过的事项外，另外比如对外投资、对不动产的购置、管理人员的聘用、批准利润分配方案等，如果也约定需要一致表决通过，这样也满足控制的条件吗？

回答人：chenyiwei
要看这些事项在被投资企业的经营活动中是否会常规发生，还是偶发性事项且一旦发生就会导致企业的基本面发生重大变化的。一般认为聘用管理人员和利润分配方案都是常规性的活动，属于相关活动范围。